【裁判字號】    97,消債更,28
【裁判日期】    980117
【裁判案由】    更生事件
【裁判全文】
臺灣澎湖地方法院民事裁定            97年度消債更字第28號
聲  請  人  甲○○
即  債務人
                        關懷協會(鄭瑞平)
上列當事人聲請消費者債務清理事件，本院裁定如下：
    主  文
債務人甲○○自中華民國九十八年一月十七日上午十時起開始更
生程序。
    理  由
一、按法院開始更生程序之裁定，應載明其年、月、日、時，並
    即時發生效力，消費者債務清理條例第45條第1項定有明文
    。
二、本件債務人主張：債務人因積欠信用卡、信用借貸等多筆債
    務，曾於95年5月間依「中華民國銀行公會會員辦理消費金
    融案件無擔保債務協商機制」與債權銀行成立協商，按協商
    內容，自95年7月起，每月須償還（下同）20,621元。債務
    人為職業軍人，月薪約45,000元，除償還前協商金額外，債
    務人每月尚須償還交通銀行貸款（未參與協商）15,000元；
    父親洪百萬領有殘障手冊無法工作，母親洪徐淑媛須在家照
    顧父親；胞弟洪嘉興患有重大傷病只能打零工，收入不足以
    支付子女之扶養費，因此常向債務人借款數千元不等；胞妹
    洪麗玲並於96年間未婚懷孕，無法工作只能在家待產，債務
    人身為長子，理應負起照顧責任。因前開家庭成員之生活開
    銷均由債務人負擔，導致債務人無法負荷龐大支出，於洪麗
    玲懷孕期間更已無力償還協商金額，有不可歸責於債務人之
    事由，始於96年5月毀諾。目前債務人每月支出如下：償還
    交通銀行貸款15,000元、房租6,000元、膳食費1,200元、水
    電費1,082元、燃料稅280元、通訊費971元、父母勞健保費
    共1,210元、父母及家庭成員生活費共2萬元，共計45,743元
    ，債務人顯有入不敷出之情形，已無力履行協商內容，有不
    能清償債務情事，且其無擔保或無優先權之債務總額未逾
    1,200萬元，復未經法院裁定開始清算程序或宣告破產，爰
    向本院聲請更生等語，並提出戶籍謄本、債權人清冊、財團
    法人金融聯合徵信中心債務清理條例前置協商專用債權人清
    冊、財產及收入狀況說明書、郵局存摺影本、債務人95年度
    至96年度綜合所得稅各類所得資料清單、內政部公佈之每人
    每月最低生活標準、房屋租賃契約書及房租付款明細、電費
    、汽車燃料費、電話費、健保費等單據共8份、洪徐淑媛澎
    湖區漁會會員證及健保費繳納紀錄、洪百萬殘障手冊、洪嘉
    興重大傷病證明、軍人身分證及薪資明細、洪百萬、洪徐淑
    媛、洪嘉興、洪麗玲等4人96年度綜合所得稅各類所得資料
    清單及財產資料歸屬清單各1份、兆豐銀行（即交通銀行）
    還款明細表及放款帳號歷史資料查詢等為證，並有協商成立
    協議書及無擔保債務還款計畫附卷可稽，又查無債務人有消
    費者債務清理條例第6條第3項、第8條或第46條各款所定駁
    回更生聲請之事由存在，則債務人聲請更生，應屬有據，爰
    裁定如主文。
中    華    民    國    98    年    1    月  17      日
                      民事庭法  官  陳介安
上為正本係照原本作成
本件不得抗告
本裁定已於98年1月17日上午10時公告。
中    華    民    國    98    年    1    月  17      日
                            書記官  呂黎明


司法院資訊處製作；財團法人民間司法改革基金會備份。
